【裁判字號】    95,訴,331
【裁判日期】    950419
【裁判案由】    違反毒品危害防制條例
【裁判全文】
臺灣臺南地方法院刑事判決               95年度訴字第331號
公  訴  人  臺灣臺南地方法院檢察署檢察官
被      告  甲○○
上列被告因違反毒品危害防制條例案件，經檢察官提起公訴（94
年度營毒偵字第412號），被告就被訴事實為有罪之陳述，本院
裁定進行簡式審判程序，判決如下：
    主  文
甲○○施用第一級毒品，累犯，處有期徒刑拾月。扣案第一級毒
品海洛因陸包（合計淨重零點柒柒公克、空包裝重壹點貳肆公克
），均沒收銷燬之。
    事  實
一、甲○○前因違反肅清煙毒條例及麻醉藥品管理條例案件，經
    法院分別判處有期徒刑三年六月、八月確定，並經台灣高等
    法院台南分院以八十六年度聲字第四一○號裁定應執行有期
    徒刑四年確定，且接續執行前案殘刑三年六月二十五日，於
    民國八十九年九月一日縮短刑期假釋出監，後經撤銷假釋，
    再入監執行殘刑三年七月十三日，於九十四年七月二日執行
    完畢，仍不知悔改。又前因施用毒品案件，經本院以九十年
    度毒聲字第四五一號裁定送觀察、勒戒後，認有繼續施用毒
    品之傾向，並經本院以九十年度毒聲字第一六二六號裁定令
    入戒治處所施以強制戒治，經交付強制戒治後，認無繼續戒
    治之必要，於九十一年二月二十二日停止戒治並交付保護管
    束出所，而於九十一年七月九日強制戒治期滿，並由台灣台
    南地方法院檢察署檢察官以九十一年度戒毒偵字第二七○號
    為不起訴處分確定。詎甲○○仍未戒除毒癮，復基於施用第
    一級毒品海洛因之犯意，於九十四年十一月五日凌晨，在台
    南縣新營市○○路三十六之十號其住處，將海洛因滲水以針
    筒注射之方式，施用第一級毒品海洛因一次。嗣於九十四年
    十一月五日下午二時二十分許，在台南縣新營市○○路五號
    公園停車場南側廁所旁，為警查獲，並扣得第一級毒品海洛
    因六包（合計淨重○‧七七公克、空包裝重一‧二四公克）
    。
二、案經台南縣警察局新營分局報請台灣台南地方法院檢察署檢
    察官偵查起訴。
    理  由
一、本件被告甲○○所犯係死刑、無期徒刑、最輕本刑為三年以
    上有期徒刑以外之罪，其於準備程序中就被訴事實為有罪之
    陳述，經法官告知簡式審判程序之旨，並聽取公訴人及被告
    之意見後，認為適宜由受命法官獨任進行簡式審判程序，依
    刑事訴訟法第二百七十三條之一第一項規定，裁定由受命法
    官獨任進行簡式審判程序，合先敘明。
二、前揭事實，業據被告甲○○於本院審理時供承不諱，並被告
    經警查獲之時所採集之尿液，經送請長榮大學檢驗之結果，
    確呈嗎啡之陽性反應，有台南縣警察局新營分局民治派出所
    採取尿液編號對照表及長榮大學九十四年十一月二十三日確
    認報告各一紙附卷可稽。且扣案之白色粉末六包（合計淨重
    ○‧七七公克、空包裝重一‧二四公克），經送法務部調查
    局鑑定結果，確為第一級毒品海洛因，有該局九十五年三月
    十三日調科壹字第二○○○○六一二六號鑑定通知書一紙在
    卷可按。是被告之自白核與事實相符，堪信為真實。又被告
    前因施用毒品案件，經本院以九十年度毒聲字第四五一號裁
    定送觀察、勒戒後，認有繼續施用毒品之傾向，並經本院以
    九十年度毒聲字第一六二六號裁定令入戒治處所施以強制戒
    治，經交付強制戒治後，認無繼續戒治之必要，於九十一年
    二月二十二日停止戒治並交付保護管束出所，而於九十一年
    七月九日強制戒治期滿，並由台灣台南地方法院檢察署檢察
    官以九十一年度戒毒偵字第二七○號為不起訴處分確定，有
    該不起訴處分書及台灣高等法院被告前案紀錄表可按。其於
    五年內再犯毒品危害防制條例第十條之罪。從而，本件事證
    明確，被告犯行應堪認定。
三、按海洛因係第一級毒品，毒品危害防制條例第二條第二項規
    定甚明。核被告甲○○所為，係犯該條例第十條第一項之施
    用第一級毒品罪。其持有海洛因後，進而施用，其持有行為
    應被其施用之行為所吸收，不另論罪。被告前因違反肅清煙
    毒條例及麻醉藥品管理條例案件，經法院判處應執行有期徒
    刑四年確定，且接續執行前案殘刑三年六月二十五日，於八
    十九年九月一日縮短刑期假釋出監，後經撤銷假釋，再入監
    執行殘刑三年七月十三日，於九十四年七月二日執行完畢，
    有台灣高等法院被告前案紀錄表可按，其於有期徒刑執行完
    畢後五年以內再犯有期徒刑以上之罪，為累犯，依法加重其
    刑。爰審酌被告之素行非佳，前因施用毒品案件，經觀察勒
    戒及強制戒治後，仍續行施用毒品，顯無戒除之決心，本不
    宜寬貸，惟考量其施用毒品僅戕害己身，未危及他人，並所
    犯情節，及犯後態度等一切情狀，量處如主文所示之刑，以
    資懲儆。另扣案之第一級毒品海洛因六包（合計淨重○‧七
    七公克、空包裝重一‧二四公克），均應依毒品危害防制條
    例第十八條第一項前段之規定，宣告沒收併銷燬之（包裝袋
    因與毒品不能析離併予宣告沒收銷燬）。
四、公訴意旨雖認被告係自九十四年十月初之某日起，即有施用
    第一級毒品海洛因之犯行，惟被告於本院審理時辯稱：伊僅
    於九十四年十一月五日凌晨，施用第一級毒品海洛因一次，
    而於偵查時所述自九十四年十月初起，係因伊痔瘡流血，聽
    說以海洛因塗抹可以止血，就以海洛因塗抹傷口，並非施用
    海洛因等語，且亦無證據足資證明被告確有自九十四年十月
    初之某日起至九十四年十一月四日止，有施用第一級毒品海
    洛因之犯行，是此部分本應為無罪之諭知，惟公訴意旨既認
    此部分與前開論罪科刑部分屬連續犯關係，故不另為無罪之
    諭知，附此敘明。
據上論斷，應依刑事訴訟法第二百七十三條之一第一項、第二百
九十九條第一項前段，毒品危害防制條例第十條第一項、第十八
條第一項前段，刑法第十一條前段、第四十七條，判決如主文。
本案經檢察官乙○○到庭執行職務。
中    華    民    國    95    年    4    月    19    日
                  刑事第一庭  法  官  洪榮家
以上正本證明與原本無異
如不服本判決，應於判決送達後十日內，向本院提出上訴狀
                              書記官  許悉愛
中    華    民    國    95    年    4    月    19    日
附錄本案論罪科刑法條全文：
毒品危害防制條例第十條第一項：
施用第一級毒品者，處六月以上五年以下有期徒刑。


司法院資訊處製作；財團法人民間司法改革基金會備份。
